【裁判字號】    97,交易,621
【裁判日期】    971208
【裁判案由】    公共危險等
【裁判全文】
臺灣臺北地方法院刑事判決             97年度交易字第621號
公  訴  人  臺灣臺北地方法院檢察署檢察官
被      告  乙○○
上列被告因公共危險等案件，經檢察官提起公訴（97年度偵字第
21317 號），本院判決如下：
    主  文
乙○○服用酒類，不能安全駕駛動力交通工具而駕駛，處拘役
拾日，如易科罰金，以新臺幣壹仟元折算壹日；又對於公務員依
法執行職務時，施強暴，處有期徒刑月，如易科罰金，以新臺
幣壹仟元折算壹日。
    事  實
一、乙○○於民國97年9 月17日凌晨零時20分許，在臺北市○○
    區○○街夜市，飲用威士比、啤酒後，已達不能安全駕駛動
    力交通工具之程度，竟仍於酒後駕駛車牌號碼：3575－QJ號
    自用小客車行駛於道路上，嗣於97年9 月17日凌晨50分許，
    行經臺北市信義區○○○路○ 段中坡南路口前，經警員甲○
    ○、陳泳翰發現有異，乃對之攔停、檢查，並對乙○○施以
    呼氣酒精濃度檢測，結果測定值高達每公升1.16毫克。乙○
    ○見該酒精濃度檢測值結果，因恐遭警員查扣前揭車輛及需
    繳納罰單，竟藉故欲回車內拿取行動電話，座入駕駛座後，
    即打入擋，欲將該車輛駕離現場，甲○○見狀，旋即伸手進
    入未關窗之駕駛座內，並將手架放乙○○之左肩上，阻止乙
    ○○，乙○○明知甲○○一手仍留在車內，並係依法執行勤
    務之警員，惟執意駕駛車輛逃離，竟基於妨害公務之犯意，
    關上該車車門後，即踩油門使車輛往前行進之方式，對甲○
    ○施以強暴行為，致甲○○右手背遭車門夾傷受傷（涉犯傷
    害罪部分，未據告訴），甲○○抽回右手後，乙○○終駕車
    逃離現場。
二、案經臺北市政府警察局信義分局報請臺灣臺北地方法院檢察
    署檢察官偵查起訴。
    理  由
壹、證據能力：
     按被告以外之人於審判外之言詞或書面陳述，除法律有規定
    者外，不得作為證據。又被告以外之人於審判外之陳述，雖
    不符前4 條之規定，而經當事人於審判程序同意作為證據，
    法院審酌該言詞陳述或書面陳述作成時之情況，認為適當者
    ，亦得為證據。當事人、代理人或辯護人於法院調查證據時
    ，知有第159 條第1 項不得為證據之情形，而未於言詞辯論
    終結前聲明異議者，視為有前項同意，刑事訴訟法159 條第
    1 項、第159 條之5 分別定有明文。查證人即警員甲○○於
    偵查中所為之陳述，固係審判外之陳述而屬傳聞證據，惟檢
    察官、被告乙○○就上開審判外之陳述，於本院審理中，並
    不爭執證據能力，復未曾於言詞辯論終結前聲明異議，而本
    院審酌該證人陳述作成時之情況，並無違法取證及證明力過
    低之瑕疵，亦認以之作為證據為適當，依前揭規定說明，自
    得為證據。
貳、實體方面：
一、上揭犯罪事實，業經被告於本院訊問時坦承不諱（見本院97
    年11月24日準備程序筆錄第2 頁），核與證人即警員甲○○
    於偵查中證述明確，復有酒精濃度檢測單、臺北市政府警察
    局舉發違反道路交通管理事件通知單、刑法第185 條之3案
    件觀察紀錄表、酒後駕車生理平衡檢測表各1 份及受傷照片
    2 張在卷可稽，足徵被告前開自白與事實相符合，堪予採信
    。本件事證明確，被告犯行，洵堪認定，應依法論科。
二、核被告所為，係犯刑法第185條之3服用酒類不能安全駕駛動
    力交通工具而駕駛罪，及同法第135條第1項對於公務員依法
    執行職務時施強暴罪。被告所犯上開2 罪，應予分論併罰。
    爰審酌被告飲酒已達不能安全駕駛動力交通工具之程度，仍
    駕車上路，實已對一般往來人車產生危險性，另於知悉警員
    攔阻離去之情形下，仍強行駕駛車輛駛離現場，而對依法執
    行職務之警員施以強暴，損害公權力之伸張，惟念及本案警
    員甲○○所受傷害，並非嚴重，暨犯後坦承犯行等一切情狀
    ，分別量處如主文所示之刑，並俱諭知易科罰金之折算標準
    。
據上論斷，依應依刑事訴訟法第299條第1項前段，刑法185條之
3、第135 條第1 項、第41條第1 項前段，刑法施行法第1 條之1
，判決如主文。
本案經檢察官楊雅清到庭執行職務。
中    華    民    國    97    年    12    月    8     日
                         臺灣臺北地方法院刑事第十七庭
                                     法  官  賴淑美
以上正本證明與原本無異。
如不服本判決，應於判決送達後10日內，向本院提出上訴狀。
                                     書記官  許翠燕
中    華    民    國    97    年    12    月    9     日
附錄本案論罪科刑法條全文
中華民國刑法第185條之3：
服用毒品、麻醉藥品、酒類或其他相類之物，不能安全駕駛動力
交通工具而駕駛者，處1年以下有期徒刑、拘役或30,000元以下
罰金。
中華民國刑法第135條：
對於公務員依法執行職務時，施強暴脅迫者，處3年以下有期徒
刑、拘役或300元以下罰金。
意圖使公務員執行一定之職務或妨害其依法執行一定之職務或使
公務員辭職，而施強暴脅迫者，亦同。
犯前2項之罪，因而致公務員於死者，處無期徒刑或7年以上有期
徒刑；致重傷者，處3年以上、10年以下有期徒刑。


司法院資訊處製作；財團法人民間司法改革基金會備份。
